最高法院刑事判決　　　　　　九十六年度台上字第四五四八號
上　訴　人　甲○○
　　　　　　　　　　巷4之1號
上列上訴人因違反著作權法案件，不服台灣高等法院中華民國九
十六年四月二十六日第二審更審判決（九十五年度上更(二)字第七
三０號，起訴案號：台灣桃園地方法院檢察署九十二年度偵字第
五九二九號），提起上訴，本院判決如下：
    主  文
上訴駁回。
    理  由
按刑事訴訟法第三百七十七條規定，上訴於第三審法院，非以判
決違背法令為理由，不得為之。是提起第三審上訴，應以原判決
違背法令為理由，係屬法定要件。如果上訴理由狀並未依據卷內
訴訟資料，具體指摘原判決不適用何種法則或如何適用不當，或
所指摘原判決違法情事，顯與法律規定得為第三審上訴理由之違
法情形，不相適合時，均應認其上訴為違背法律上之程式，予以
駁回。本件上訴人甲○○上訴意旨略稱：依原審共同被告張騰俊
所稱，警察係先搜索張騰俊之身體，從其口袋取得鑰匙後，再拿
鑰匙去開工廠倉庫，故警察對張騰俊係違法搜索。而原審僅傳喚
警員吳偉秀到庭作證，其證言並非明瞭，自應傳喚其他在場之警
察，俾查明事實真相。原審未再傳喚，自有應於審判期日調查之
證據而未予調查之違法。另警方取走鑰匙之行為，當屬違背法定
程序之非法搜索，原審應審酌其證據能力，原審僅憑吳偉秀片面
不實之證言，即謂警方並無非法搜索，亦有適用法則不當之違法
云云。
惟查原判決依憑上訴人之自白、告訴人日商新力電腦娛樂股份有
限公司（簡稱新力公司）、世雅股份有限公司（簡稱世雅公司）
、太東股份有限公司（簡稱太東公司）、大阪可樂美電腦娛樂股
份有限公司（簡稱可樂美公司）之指訴、證人吳偉秀、郭景沂、
許美娟、陳傳、李奕明之證言、房屋租賃契約書、法務部調查局
北部地區機動工作組民國九十六年二月十日電防四字第０九六七
八００四九三０號函、台灣桃園地方法院檢察署九十二年度偵字
第一六八二六號起訴書、原審之前審九十五年二月九日勘驗筆錄
及九十五年三月五日公務電話查詢紀錄、告訴人公司之創作發行
資料、經濟部智慧財產局核給之商標註冊證、鑑定報告、如原判
決附表一、二所示之機器、光碟等物、翻攝照片、台灣板橋地方
法院九十四年度訴字第一九九三號刑事判決等證據，資以認定上
訴人有原判決事實欄所記載共同以意圖銷售而擅自以重製之方法
侵害他人之著作財產權為常業之事實，因而撤銷第一審之科刑判
決，改判依修正前刑法牽連犯之規定，從一重論處上訴人共同以
意圖銷售而擅自以重製之方法侵害他人之著作財產權為常業罪刑
，已詳述其所憑之證據及理由。對於上訴人辯稱：原判決附表一
、二所示之物是警員以張騰俊身上之鑰匙開啟倉庫，惟張騰俊並
非現行犯，搜索票上記載之搜索對象亦無張騰俊其人，警員逕自
取走其身上之鑰匙開啟倉庫搜索自屬違法，其搜扣之物無證據能
力云云，經綜合調查證據之結果，認不可採，已分別在判決內詳
予指駁，並說明其理由。原判決所為論述，核與卷證資料相符，
從形式上觀察，並無違背法令之情形。按認事採證、證據之取捨
及證據證明力之判斷，俱屬事實審法院之職權，苟無違背證據法
則，自不能指為違法。原判決對於上訴人有本件共同以意圖銷售
而擅自以重製之方法侵害他人之著作財產權為常業之犯行，已說
明其依憑之證據及理由，對於上訴人之辯解，認不可採，亦在判
決內詳述其不予採納之理由，並無上訴意旨所指違背法令之情形
。又執法機關違反刑事訴訟法之相關規定執行搜索，因而取得之
證據，以及依各該證據所發現之其他衍生證據，應否排除其證據
能力，自應就執行之司法警察（官）違背該法定程序之主觀意圖
、客觀情節、侵害犯罪嫌疑人權益之輕重、對犯罪嫌疑人在訴訟
上防禦不利益之程度，以及該犯罪所生之危害、禁止使用該證據
對於抑制違法蒐證之效果，與司法警察（官）如依法定程序有無
發現該證據之必然性等情形，本於人權保障與社會安全之均衡精
神，依比例原則具體認定之。原判決已詳敘其認定本件並非違法
搜索之理由（見原判決理由壹），且依刑事訴訟法第一百四十四
條第一項規定：「因搜索及扣押得開啟鎖扃、封緘或為其他必要
之處分。」本件承辦員警係持台灣桃園地方法院核發之搜索票執
行搜索，依規定本得先命受執行人或實際管理使用該場所之人打
開倉庫或交出鑰匙，倘受執行人或實際管理使用該場所之人員不
從，亦得逕命鎖匠開啟，以確保搜索之順利執行。上訴人以吳偉
秀證稱：「因張騰俊不肯配合開門，我們就拿張騰俊身上的鑰匙
一一試開盜版工廠的側門，後來我們試到其中有一支可以打開廠
房的側門，我們一行人就進去廠房看，……。」等語，主張張騰
俊殊無自行取出或同意警員自其身上取走鑰匙之可能，本件顯係
警方未得同意逕自取走鑰匙云云。惟如前所述，本件承辦警員既
得命張騰俊交出鑰匙，則張騰俊縱未配合並指明何支鑰匙得開啟
鎖扃，仍不能以張騰俊並未配合即認警方要求張騰俊交出鑰匙之
命令為違法。而縱認警員為取得鑰匙而搜索張騰俊身體為違法，
但承辦警員即使不自張騰俊身上取出鑰匙，亦得使鎖匠開啟，則
如原判決附表一、二所示之物亦必然終將被發現，是縱認員警未
依法定程序實施搜索，致程序有所瑕疵，亦不必然導致無該證據
使用之結果。況本件證物之扣押係本於搜索票之記載所發動偵查
而取得，並非因違法搜索始行發現，則相關證物之發現與違法搜
索亦無因果關聯；另就本件搜索之時間、地點及應扣押物之記載
，均未逾越合法搜索之範圍，此與偵查機關本於惡意未取得搜索
票而恣意搜索取證之情形尚屬有間，原審因認該扣得如原判決附
表一、二所示之物具有證據能力，與法尚無違背。從而，原審未
再另行傳喚其他在場之警察，調查警察是否先搜索張騰俊之身體
，從其口袋取得鑰匙後，再拿鑰匙去開工廠倉庫之情形，亦無違
法可言。況原審於最後審判期日調查證據完畢開始辯論前，審判
長問上訴人及其選任辯護人最後尚有何證據請求調查，上訴人及
其選任辯護人均答稱：「沒有」，亦未聲請原審再行傳喚其他在
場之警察，就違法搜索之情形為如何之調查（見原審卷第九一、
九二、一六六頁）。而本院為法律審，上訴人在本院又為此爭執
，自非依據卷內資料執為指摘之合法上訴第三審理由。上訴人上
訴意旨所指各節，或不影響全部犯罪事實之認定而可認於原判決
之主旨有影響；或原審已加審酌、論斷，屬原審得本於職權裁量
之事項，已於判決內詳述其認事採證及證據取捨、判斷之理由，
為其職權之適法行使，並無違背證據法則之情形，亦無上訴意旨
所指違背法令之情形；上訴人徒憑己意任意指摘原判決違背法令
，核與法律規定得為第三審上訴理由之違法情形，均不相適合，
應認其就違反著作權法部分之上訴違背法律上之程式，予以駁回
。又原判決依修正前刑法第二百三十五條第二項、修正前商標法
第六十二條第一款論罪部分，係屬刑事訴訟法第三百七十六條第
一款所列不得上訴於第三審之案件，原不得上訴於第三審，而與
之有裁判上一罪關係之違反著作權法部分之上訴，復不合法，無
從併為實體審理，故此部分之上訴，亦應從程序上併予駁回，附
此敘明。
據上論結，應依刑事訴訟法第三百九十五條前段，判決如主文。
中　　華　　民　　國　九十六　年　　八　　月　二十三　日
                      最高法院刑事第四庭
                          審判長法官  莊　登　照
                                法官  黃　一　鑫
                                法官  林　秀　夫
                                法官  徐　昌　錦
                                法官  孫　增　同
      本件正本證明與原本無異
                                      書  記  官
中　　華　　民　　國　九十六　年　　八　　月　二十九　日
                                                      v
